臺灣板橋地方法院交通事件裁定
原處分機關　交通部公路總局臺北區監理所板橋監理站
異　議　人
即受處分人　甲○○
上列異議人因違反道路交通管理處罰條例案件，對於交通部公路
總局臺北區監理所板橋監理站於民國九十四年十月十一日以板監
裁字第裁四一－Ｃ00000000號違反道路交通管理事件裁
決書所為之處分，聲明異議，本院裁定如下：
        主  文
異議駁回。
        理  由
一、異議意旨略以：異議人於民國九十四年八月十五日上午十時
    四十五分許，騎乘車號ＨＵ七－三三六號重型機車行經臺北
    縣土城市○○街口，遭警員攔下，當時異議人未違規，乃停
    車將身分證交給警員，並詢問該警員是否攔錯人，並質問警
    員為何不攔查路上未戴安全帽之機車騎士，該警員竟稱他們
    騎得快逃走了，算異議人倒楣，抓一個是一個，若異議人再
    多說就要多罰，該警員僅憑自己感覺即開單舉發，異議人不
    服，為此聲明異議云云。
二、按汽車駕駛人，行經有燈光號誌管制之交岔路口闖紅燈者，
    處新臺幣一千八百元以上五千四百元以下罰鍰；汽車駕駛人
    有違反前述規定者，並記違規點數三點；道路交通管理處罰
    條例第五十三條、第六十三條第一項第三款分別定有明文。
    次按交通警察掣單舉發違反道路交通管理處罰條例所列之違
    規事實，本質上為行政處分，係公務員基於職務上之權力，
    依法就特定之具體事件所為具有公法上效果之單方行政行為
    ，基於公務員為公法上行為具有公信力之原則，該行政處分
    當可被推定為真正，其據以依法處分之事實認定亦推定為正
    確，本此公信原則，立法者賦予行政機關制定違反道路交通
    管理事件統一裁罰基準及處理細則，使執勤警員得當機處分
    ，以達其維護交通秩序、安全之行政目的，反之，若謂公務
    員一切行政行為均需預留證據以證其實，則國家行政必窒礙
    難行，據此，刑事訴訟法就犯罪證據有關之規定中與屬行政
    秩序罰之交通違規裁罰本質不合之部分，自不在準用之列。
    是若無證據足資證明執勤員警之舉發有誤或有捏造事實違法
    取締之情事，則執勤員警本其維護交通秩序、安全職責所為
    之舉發，自應受到合法、正確之推定。
三、經查：本件異議人即受處分人甲○○於九十四年八月十五日
    上午十時四十五分許，騎乘車號ＨＵ七－三三六號重型機車
    ，行經臺北縣土城市○○街與德興街口處，因於交岔路口闖
    紅燈而經臺北縣政府警察局土城分局執勤巡佐陳永隨攔停，
    並填製臺北縣政府警察局北縣警交字第Ｃ00000000
    號舉發違反道路交通管理事件通知單（下稱舉發通知單）當
    場舉發，嗣異議人於應到案日期前向原處分機關提出申訴，
    原處分機關函請舉發單位調查結果，仍認異議人有前揭違規
    行為，原處分機關乃於九十四年十月十一日以板監裁字第四
    一－Ｃ00000000號違反道路交通管理事件裁決書（
    下稱裁決書），依道路交通管理處罰條例第五十三條（裁決
    書贅載第一項）、第六十三條第一項第三款規定（裁決書僅
    略載第六十三條第一項），裁處異議人罰鍰新臺幣一千八百
    元，並記違規點數三點，異議人當場簽收該裁決書後，於當
    日提起異議等情，有上開舉發通知單、交通違規案件陳述書
    、臺北縣政府警察局土城分局北縣警土交裁字第０九四００
    三０八０六號書函、上開裁決書、聲明異議狀等影本各一份
    附卷可稽。異議人雖於本院訊問時辯稱：「我沒有闖紅燈，
    我當時跟著前面的壹台機車過十字路口，警方要攔我前方機
    車，但那台機車沒有停下來跑掉了，警方就攔我下來說我闖
    紅燈。」、「我過的時候剛好是綠燈要變紅燈，第一輛車不
    理證人，我自認沒有闖紅燈才停下來」云云。惟證人即當天
    執勤之臺北縣政府警察局土城分局巡佐陳永隨於本院訊問時
    具結證稱：「我當時巡邏經過廣興街及德興街口，我當時走
    廣興街在右邊，那個路口的紅綠燈已顯示是紅燈，我看到對
    向有兩台機車闖紅燈，我要攔第一台機車，已來不及，然後
    我就攔下異議人的機車。」、「（法官問：你確定異議人有
    闖紅燈？）確定，那時紅燈燈號已亮起約十秒。」等語（見
    本院九十四年十一月四日訊問筆錄）。按當時警員陳永隨係
    執行交通管理勤務而舉發違反道路交通管理處罰條例所列之
    違規事實，本質上為行政處分，依首揭說明，該行政處分所
    認事實當可被推定為真正，當時事發突然，警員難以立即拍
    照存證，自不得以無違規現場照片等其他佐證，即認警員之
    舉發不實，況證人陳永隨與異議人既無仇隙，應無甘冒偽證
    之風險攀誣異議人之可能，是其證言自有證據能力。從而異
    議人主張當時其未闖紅燈云云，不足採信。本件異議人確有
    上揭闖紅燈之違規事實，堪予認定。綜上所述，原處分機關
    援引首揭法條及違反道路交通管理事件統一裁罰基準表，處
    異議人罰鍰新臺幣一千八百元，並記違規點數三點，依法並
    無不合，本件異議為無理由，應予駁回。
據上論斷，應依道路交通管理處罰條例第八十七條第二項，道路
交通案件處理辦法第十九條，裁定如主文。
中     華     民     國    94    年    11   月   30   日
                    臺灣板橋地方法院交通法庭
                          法  官  樊季康
以上正本證明與原本無異。
如不服本裁定，應於裁定送達後五日內向本院提出抗告狀。
                          書記官　馬秀芳
中     華     民     國    94    年    11   月   30   日
